public_html/app/tools/lang/morphology/dictionaries/vec.aff
FLAG num
SFX A Y 20261 # vèrbi
SFX A abalar àbala/EGQ kabalar
SFX A abalar àbale/HIJQ kabalar
SFX A abalar àbalelo/R kabalar
SFX A abalar àbali/M kabalar
SFX A abalar àbalitu/N kabalar
SFX A abalar àbalo/IJ kabalar
SFX A abar àbelo/R [bgi]abar
SFX A abar àbitu/N [bgi]abar
SFX A abdikar àbdika/EGQ abdikar
SFX A abdikar àbdike/HIJQ abdikar
SFX A abdikar àbdikelo/R abdikar
SFX A abdikar àbdiki/M abdikar
SFX A abdikar àbdikitu/N abdikar
SFX A abdikar àbdiko/IJ abdikar
SFX A abiar àbie/J [rs]abiar
SFX A abiar àbielo/R [rs]abiar
SFX A abiar àbio/J [rs]abiar
SFX A abiar àbitu/N [rs]abiar
SFX A abitar àbita/EGQ abitar
SFX A abitar àbite/HIJQ abitar
SFX A abitar àbitelo/R abitar
SFX A abitar àbiti/M abitar
SFX A abitar àbititu/N abitar
SFX A abitar àbito/IJ abitar
SFX A abolar àbola/EGQ sabolar
SFX A abolar àbole/HIJQ sabolar
SFX A abolar àbolelo/R sabolar
SFX A abolar àboli/M sabolar
SFX A abolar àbolitu/N sabolar
SFX A abolar àbolo/IJ sabolar
SFX A abregar àbrega/EGQ fabregar
SFX A abregar àbrege/HIJQ fabregar
SFX A abregar àbregelo/R fabregar
SFX A abregar àbregi/M fabregar
SFX A abregar àbregitu/N fabregar
SFX A abregar àbrego/IJ fabregar
SFX A abrikar àbrika/EGQ desfabrikar
SFX A abrikar àbrike/HIJQ desfabrikar
SFX A abrikar àbrikelo/R desfabrikar
SFX A abrikar àbriki/M desfabrikar
SFX A abrikar àbrikitu/N desfabrikar
SFX A abrikar àbriko/IJ desfabrikar
SFX A abrogar àbroga/EGQ abrogar
SFX A abrogar àbroge/HIJQ abrogar
SFX A abrogar àbrogelo/R abrogar
SFX A abrogar àbrogi/M abrogar
SFX A abrogar àbrogitu/N abrogar
SFX A abrogar àbrogo/IJ abrogar
SFX A abular àbula/EGQ tabular
SFX A abular àbule/HIJQ tabular
SFX A abular àbulelo/R tabular
SFX A abular àbuli/M tabular
SFX A abular àbulitu/N tabular
SFX A abular àbulo/IJ tabular
SFX A acar àcelo/R [bdklmnoprtuv]acar
SFX A acar àcitu/N [bdklmnoprtuv]acar
SFX A acarar àcara/EGQ [cp]acarar
SFX A acarar àcare/HIJQ [cp]acarar
SFX A acarar àcarelo/R [cp]acarar
SFX A acarar àcari/M [cp]acarar
SFX A acarar àcaritu/N [cp]acarar
SFX A acarar àcaro/IJ [cp]acarar
SFX A acolar àcola/EGQ pacolar
SFX A acolar àcole/HIJQ pacolar
SFX A acolar àcolelo/R pacolar
SFX A acolar àcoli/M pacolar
SFX A acolar àcolitu/N pacolar
SFX A acolar àcolo/IJ pacolar
SFX A adar àdelo/R [bfikr]adar
SFX A adar àditu/N [bfikr]adar
SFX A adegar àdega/EGQ [fnr]adegar
SFX A adegar àdege/HIJQ [fnr]adegar
SFX A adegar àdegelo/R [fnr]adegar
SFX A adegar àdegi/M [fnr]adegar
SFX A adegar àdegitu/N [fnr]adegar
SFX A adegar àdego/IJ [fnr]adegar
SFX A adiar àdie/J diladiar
SFX A adiar àdielo/R diladiar
SFX A adiar àdio/J diladiar
SFX A adiar àditu/N diladiar
SFX A adigar àdiga/EGQ sfadigar
SFX A adigar àdige/HIJQ sfadigar
SFX A adigar àdigelo/R sfadigar
SFX A adigar àdigi/M sfadigar
SFX A adigar àdigitu/N sfadigar
SFX A adigar àdigo/IJ sfadigar
SFX A adrar àdrelo/R kuadrar
SFX A adrar àdritu/N kuadrar
SFX A aduar àdue/J graduar
SFX A aduar àduelo/R graduar
SFX A aduar àduitu/N graduar
SFX A aduar àduo/J graduar
SFX A aer àa saer
SFX A aer àe/IQ saer
SFX A aer àelo/R saer
SFX A aer ài/EGM saer
SFX A aer àitu/N saer
SFX A aer ào/I saer
SFX A aerar àera/EGQ aerar
SFX A aerar àere/HIJQ aerar
SFX A aerar àerelo/R aerar
SFX A aerar àeri/M aerar
SFX A aerar àeritu/N aerar
SFX A aerar àero/IJ aerar
SFX A afar àfelo/R [jtx]afar
SFX A afar àfelo/R rafar
SFX A afar àfelo/R xgrafar
SFX A afar àfitu/N [jtx]afar
SFX A afar àfitu/N rafar
SFX A afar àfitu/N xgrafar
SFX A afarar àfara/EGQ [bdm]afarar
SFX A afarar àfare/HIJQ [bdm]afarar
SFX A afarar àfarelo/R [bdm]afarar
SFX A afarar àfari/M [bdm]afarar
SFX A afarar àfaritu/N [bdm]afarar
SFX A afarar àfaro/IJ [bdm]afarar
SFX A afegar àfega/EGQ trafegar
SFX A afegar àfege/HIJQ trafegar
SFX A afegar àfegelo/R trafegar
SFX A afegar àfegi/M trafegar
SFX A afegar àfegitu/N trafegar
SFX A afegar àfego/IJ trafegar
SFX A afiar àfie/J tafiar
SFX A afiar àfielo/R tafiar
SFX A afiar àfio/J tafiar
SFX A afiar àfitu/N tafiar
SFX A afraxar àfraxa/EGQ parafraxar
SFX A afraxar àfraxe/HIJQ parafraxar
SFX A afraxar àfraxelo/R parafraxar
SFX A afraxar àfraxi/M parafraxar
SFX A afraxar àfraxitu/N parafraxar
SFX A afraxar àfraxo/IJ parafraxar
SFX A agar àgelo/R [iklnptv]agar
SFX A agar àgelo/R ragar
SFX A agar àgelo/R sufragar
SFX A agar àgitu/N [iklnptv]agar
SFX A agar àgitu/N ragar
SFX A agar àgitu/N sufragar
SFX A agolar àgola/EGQ [br]agolar
SFX A agolar àgole/HIJQ [br]agolar
SFX A agolar àgolelo/R [br]agolar
SFX A agolar àgoli/M [br]agolar
SFX A agolar àgolitu/N [br]agolar
SFX A agolar àgolo/IJ [br]agolar
SFX A agomar àgoma/EGQ sagomar
SFX A agomar àgome/HIJQ sagomar
SFX A agomar àgomelo/R sagomar
SFX A agomar àgomi/M sagomar
SFX A agomar àgomitu/N sagomar
SFX A agomar àgomo/IJ sagomar
SFX A agrar àgrelo/R [ms]agrar
SFX A agrar àgritu/N [ms]agrar
SFX A agremar àgrema/EGQ lagremar
SFX A agremar àgreme/HIJQ lagremar
SFX A agremar àgremelo/R lagremar
SFX A agremar àgremi/M lagremar
SFX A agremar àgremitu/N lagremar
SFX A agremar àgremo/IJ lagremar
SFX A aitar àita/EGQ xbraitar
SFX A aitar àite/HIJQ xbraitar
SFX A aitar àitelo/R xbraitar
SFX A aitar àiti/M xbraitar
SFX A aitar àititu/N xbraitar
SFX A aitar àito/IJ xbraitar
SFX A ajar àjelo/R [bdgklmnprstuv]ajar
SFX A ajar àjitu/N [bdgklmnprstuv]ajar
SFX A ajerar àjera/EGQ exajerar
SFX A ajerar àjere/HIJQ exajerar
SFX A ajerar àjerelo/R exajerar
SFX A ajerar àjeri/M exajerar
SFX A ajerar àjeritu/N exajerar
SFX A ajerar àjero/IJ exajerar
SFX A akar àkelo/R [bilmprstvxñŧ]akar
SFX A akar àkitu/N [bilmprstvxñŧ]akar
SFX A akiar àkie/J [bdlnrsv]akiar
SFX A akiar àkielo/R [bdlnrsv]akiar
SFX A akiar àkio/J [bdlnrsv]akiar
SFX A akiar àkitu/N [bdlnrsv]akiar
SFX A akinar àkina/EGQ makinar
SFX A akinar àkine/HIJQ makinar
SFX A akinar àkinelo/R makinar
SFX A akinar àkini/M makinar
SFX A akinar àkinitu/N makinar
SFX A akinar àkino/IJ makinar
SFX A akolar àkola/EGQ [crsxŧ]akolar
SFX A akolar àkole/HIJQ [crsxŧ]akolar
SFX A akolar àkolelo/R [crsxŧ]akolar
SFX A akolar àkoli/M [crsxŧ]akolar
SFX A akolar àkolitu/N [crsxŧ]akolar
SFX A akolar àkolo/IJ [crsxŧ]akolar
SFX A akrar àkrelo/R [an]sakrar
SFX A akrar àkritu/N [an]sakrar
SFX A akuar àkue/J akuar
SFX A akuar àkuelo/R akuar
SFX A akuar àkuitu/N akuar
SFX A akuar àkuo/J akuar
SFX A alar àlelo/R alar
SFX A alar àlelo/R balar
SFX A alar àlelo/R trabalar
SFX A alar àlitu/N alar
SFX A alar àlitu/N balar
SFX A alar àlitu/N trabalar
SFX A albar àlbelo/R inbalbar
SFX A albar àlbitu/N inbalbar
SFX A alberar àlbera/EGQ inalberar
SFX A alberar àlbere/HIJQ inalberar
SFX A alberar àlberelo/R inalberar
SFX A alberar àlberi/M inalberar
SFX A alberar àlberitu/N inalberar
SFX A alberar àlbero/IJ inalberar
SFX A albitrar àlbitra/EGQ albitrar
SFX A albitrar àlbitre/HIJQ albitrar
SFX A albitrar àlbitrelo/R albitrar
SFX A albitrar àlbitri/M albitrar
SFX A albitrar àlbitritu/N albitrar
SFX A albitrar àlbitro/IJ albitrar
SFX A alborar àlbora/EGQ alborar
SFX A alborar àlbore/HIJQ alborar
SFX A alborar àlborelo/R alborar
SFX A alborar àlbori/M alborar
SFX A alborar àlboritu/N alborar
SFX A alborar àlboro/IJ alborar
SFX A aldar àldelo/R [fks]aldar
SFX A aldar àlditu/N [fks]aldar
SFX A alegar àlega/EGQ balegar
SFX A alegar àlege/HIJQ balegar
SFX A alegar àlegelo/R balegar
SFX A alegar àlegi/M balegar
SFX A alegar àlegitu/N balegar
SFX A alegar àlego/IJ balegar
SFX A aler àlelo/R valer
SFX A aler àlitu/N valer
SFX A algamar àlgama/EGQ malgamar
SFX A algamar àlgame/HIJQ malgamar
SFX A algamar àlgamelo/R malgamar
SFX A algamar àlgami/M malgamar
SFX A algamar àlgamitu/N malgamar
SFX A algamar àlgamo/IJ malgamar
SFX A aliar àlie/J faliar
SFX A aliar àlielo/R faliar
SFX A aliar àlio/J faliar
SFX A aliar àlitu/N faliar
SFX A alibrar àlibra/EGQ kalibrar
SFX A alibrar àlibre/HIJQ kalibrar
SFX A alibrar àlibrelo/R kalibrar
SFX A alibrar àlibri/M kalibrar
SFX A alibrar àlibritu/N kalibrar
SFX A alibrar àlibro/IJ kalibrar
SFX A alidar àlida/EGQ validar
SFX A alidar àlide/HIJQ validar
SFX A alidar àlidelo/R validar
SFX A alidar àlidi/M validar
SFX A alidar àliditu/N validar
SFX A alidar àlido/IJ validar
